# 以公允价值计量其变动计入其他综合收益的税费影响是怎样的？

提问人：wufaxian 时间：2020-03-06 01:17:18
引：比如某项金融资产是以公允价值计量，且其变动计入其他综合收益。初始成本 1000 万，期末，公允价值 1500万。
问题：
1 、多出的 500 万按照企业会计准则是否要在本期计税？按照税务准则是否要计税？是否会导致递延所得税负债增加？
2 、如果按照企业会计准则要计税，那么列报与其他综合收益时是列报 500 万？还是列报 500 万*（1-税率）
3 、其他会列报到其他综合收益的科目，例如汇兑损益，或者从联营企业“带进来”的其他综合收益，是否会影响当期所得税？列报时是扣税后列报？还是税前列报？

回答人：chenyiwei
1 、税法上无需就尚未实现的公允价值变动在当期计税。所以会导致形成应纳税暂时性差异（资产账面价值大于计税基础，计税基础即为原始取得成本）。
2 、列报 500 万*（1-税率）。
3 、其他综合收益在报表上都是税后数字列报，扣减确认递延所得税的影响（如有）。其中对涉及子公司、合营企业和联营企业长期股权投资的其他综合收益能否确认递延所得税，仍执行所得税会计准则第十二条、第十四条的规定。

提问人：wufaxian 时间：2020-03-29 08:05:26
谢谢陈老师回复。关于第 2 条老师的答案“列报 500 万*（1-税率）”。我原来也是这样认为的。按道理说，如果某项资产从“变动计入其他综合收益”变更为“变动计入损益”时将变更前其他综合收益搬到利润表税前科目时应该将原数字/（1-税率）。将其还原到未扣税的状态么？
还是因为在产生“其他综合收益”当年已经增加了当年的所得税，所以变更后搬回利润表税前收益科目时就照抄原数字即可，不用再做税务还原？

回答人：chenyiwei
因为在产生“其他综合收益”当年已经增加了当年的所得税，所以变更后搬回利润表税前收益科目时就照抄原数字即可，不用再做税务还原。